# FRANCISCO OLIVARES

#### TÉCNICO DE SEGURIDAD INFORMÁTICA TÉCNICO DE SISTEMAS EN RED SYSADMIN



Uso Linux como OS principal desde hace 5 años, empecé usando **Ubuntu, Debian** y derivados. Después **Fedora** (versión de la comunidad de Red Hat) y actualmente uso **Arch Linux.** 

Siempre estoy **ampliando conocimientos** en todo lo relacionado con la informática sobretodo en sistemas **Linux**, **administración y servidores**.

#### **EXPERIENCIA LABORAL**



Unitel - Sistemas de Telecomunicaciones Septiembre 2022 - Actualidad

- Soporte IT a clientes y usuarios de N1, N2 y N3
- Switches, APs, routers Aruba y Cisco, Routers 4G
- Gestión panel de control Office 365
- Citrix, Virtualización VmWare
- Resolución de incidencias, tickets
- Control de los resultados de las acciones.

#### Técnico de Sistemas

Empresa Avícola

Abril 2019 - Enero 2022 (2 años, 8 meses)

- Linux Server, vsftpd, top, htop, netdata, duplicity, ufw, motion, ethtool, samba, ostickets
- · Aplicaciones cliente-servidor Windows.
- Soporte IT N1 y N2
- Definición de estrategias a seguir y desarrollo de ellas.
- Control de los resultados de las acciones.
- Windows Desktop Server 2012 Aplicaciones y Usuarios
- Linux Server Backups LVM, Duplicity y Clonezilla
- CIA de los datos de la empresa
- Creacciçon **BBDD**, tablas, usuarios y consultas
- Raspberry Pi, microinformática
- Redes, TCP/IP, cámaras IP, antenas WiFi + automatas.

#### Prácticas Técnico de Sistemas

Fedeto Formación

Abril 2018 - Junio 2018 (3 meses)

- Windows Server 2010-2012 Active Directory
- Instalación desatendida de software
- Soporte a usuarios de N1 y N2
- Web con Wordpress
- Backups
- Mantenimiento, montaje y reparación de equipos

#### **IDIOMAS**

- Castellano: nativo
- Inglés: nivel B2

#### **HABILIDADES**

- Buena comunicación
- Resolución de problemas
- Ciberseguridad: ISO 27001 y uso de herramientas.
- Agilidad con los resultados
- Más de 5 años de experiencia con Linux



- in linkedin.com/in/franciscoolivares-martín-165b7b235/
- franciscolivares@protonmail.com
- <u>\$\psi\$ +34 651 563 210</u>
- fr4nsys.github.io

#### **FORMACIÓN**

**Ethical Hacking Essentials (EHE)** 

CodeRed - EC-Council 2023

<u>Digital Forensics Essentials</u> (DFE)

CodeRed - EC-Council 2023

Network Defense Essentials (NDE)

CodeRed - EC-Council 2023

Practical Linux for Security
Professionals

CodeRed - EC-Council 2023

<u>Crash Course on Python de</u> Google

Coursera 2022

Certificado de Profesionalidad en Seguridad Informática

Fedeto Formación 2022

- Ciberseguridad
- Linux. Monitorización
- mySQL
- Snort, Wireshark, Nessus
- Metasploit Apache, Nginx
- VMware, Virtualbox
- Elastic Security, Splunk

Certificado Soporte TI Google

Coursera 2022

**AWS S3 Basics** 

Coursera 2022

**CFGM Sistemas Microinformáticos y Redes** 

I.E.S. Valdehierro 2018



### **CERTIFICATE OF ACHIEVEMENT**

This is to certify that

### Francisco Olivares Martín

Has attended and successfully completed the course

Ethical Hacking Essentials (EHE)

Certificate number

193225

**EC-Council** 

**EC-Council** 

**EC-Council** 

03rd Jan 2023 Jay Bavisi



### **CERTIFICATE OF ACHIEVEMENT**

This is to certify that

Francisco Olivares Martín

Has attended and successfully completed the course

Linux Forensics

Certificate number

Date

193199

03rd Jan 2023 Jay Bavisi



### **CERTIFICATE OF ACHIEVEMENT**

This is to certify that

Francisco Olivares Martín

Has attended and successfully completed the course

Hands-on Binary Analysis in Linux - Part 1

Certificate number

Date

193192

03rd Jan 2023



### **CERTIFICATE OF ACHIEVEMENT**

This is to certify that

Francisco Olivares Martín

Has attended and successfully completed the course

Linux Hardening Deconstructed

Certificate number

**EC-Council** 

193009

03rd Jan 2023

### **CERTIFICATE OF ACHIEVEMENT**

This is to certify that

### Francisco Olivares Martín

Has attended and successfully completed the course

Digital Forensics Essentials (DFE)

Certificate number

193247

**EC-Council** 





Date

codered

### **CERTIFICATE OF ACHIEVEMENT**

This is to certify that

Francisco Olivares Martín

Has attended and successfully completed the course

Hands-on Binary Analysis in Linux - Part 2

Certificate number

193209

**EC-Council** 

03rd Jan 2023 Jay Bavisi

codered

Date

# **CERTIFICATE OF ACHIEVEMENT**

This is to certify that



Has attended and successfully completed the course

IT Security with Red Hat Made Easy

Certificate number

193197

Date 03rd Jan 2023

**EC-Council** 



# **CERTIFICATE OF ACHIEVEMENT**

This is to certify that



**EC-Council** 

Has attended and successfully completed the course **Installing and Mitigating Linux Rootkits** 

03rd Jan 2023 193188











